【裁判字號】    98,訴,196
【裁判日期】    980327
【裁判案由】    毒品危害防制條例
【裁判全文】
臺灣基隆地方法院刑事判決               98年度訴字第196號
公  訴  人  臺灣基隆地方法院檢察署檢察官
被      告  乙○○
上列被告因違反毒品危害防制條例案件，經檢察官提起公訴（98
年度毒偵字第189 號），被告為有罪之陳述，本院合議庭裁定由
受命法官獨任以簡式審判程序進行審理，並判決如下：
    主  文
乙○○施用第一級毒品，累犯，處有期徒刑捌月，扣案之第一級
毒品海洛因貳包（驗餘淨重計零點壹貳公克）併同難以完全析離
之包裝袋貳只沒收銷燬之，扣案之毒品外包裝袋壹只沒收；又施
用第二級毒品，累犯，處有期徒刑肆月。應執行有期徒刑拾月，
扣案之第一級毒品海洛因貳包（驗餘淨重計零點壹貳公克）併同
難以完全析離之包裝袋貳只沒收銷燬之，扣案之毒品外包裝袋壹
只沒收。
    事  實
一、乙○○前因違反麻醉藥品管理條例案件，經本院以86年度少
    訴字第3號判決判處有期徒刑2年7月確定；嗣因2次施用毒品
    案件，經觀察、勒戒後，均認無繼續施用毒品之傾向，分別
    經臺灣基隆地方法院檢察署檢察官以87年度偵字第3462號及
    88年度偵緝字第372號、88年度毒偵字第242號為不起訴處分
    確定；復因施用第一、二級毒品案件，經本院裁定令入戒治
    處所施以強制戒治，於民國90年12月16日期滿執行完畢，並
    經本院以89年度訴字第20號判決判處應執行有期徒刑10月確
    定；再因施用第二級毒品案件，經本院以89年度易字第719
    號判決判處有期徒刑8 月確定；又因施用第一級毒品案件，
    經本院以90年度訴字第319號判決判處有期徒刑8月確定；另
    因施用第一級毒品案件，經臺灣高等法院以94年度上訴字第
    1911號判決判處有期徒刑10月確定；復再因施用第一、二級
    毒品案件，經本院以94年度訴字第872號判決判處有期徒刑8
    月（施用第一級毒品部分）、4 月（施用第二級毒品部分）
    ，上訴後，經臺灣高等法院以95年度上訴字第1406號判決改
    處有期徒刑10月確定（施用第一級毒品部分），上揭各罪（
    違反麻醉藥品管理條例案件除外）嗣均經減刑，並與不應減
    刑之違反麻醉藥品管理條例案件合併定應執行有期徒刑4年6
    月確定，甫於97年5 月30日執行完畢。詎其猶不知戒除毒癮
    ，基於施用第一級毒品之犯意，於98年1 月20日下午某時刻
    ，在基隆市市區○○路邊車內，以注射方式施用第一級毒品
    海洛因1 次；另基於施用第二級毒品之犯意，於上揭時地施
    畢海洛因後，旋在同處，以將第二級毒品甲基安非他命置於
    玻璃球燒烤，再吸食所產生煙霧之方式，施用第二級毒品甲
    基安非他命1次。嗣為警於同年1月20日下午5時10分許，在
    基隆市○○路58號地下二樓停車場查獲，並扣得第一級毒品
    海洛因2 包（驗餘淨重計0.12公克）併同難以完全析離之包
    裝袋2只，及其所有供施用第一級毒品所用之外包裝袋1只。
二、案經基隆市警察局第四分局報請臺灣基隆地方法院檢察署檢
    察官偵查起訴。
    理  由
一、本件被告所犯者非為死刑、無期徒刑、最輕本刑為3 年以上
    有期徒刑之罪或高等法院管轄第一審案件，其於準備程序進
    行中，先就被訴事實為有罪之陳述，經告知其簡式審判程序
    之旨，並聽取公訴人及被告之意見後，本院依刑事訴訟法第
    273 條之1 第1 項之規定，裁定由受命法官獨任進行簡式審
    判程序，且依同法第273 條之2 規定，簡式審判程序之證據
    調查，不受第159 條第1 項、第161 條之2 、第161 條之3
    、第163 條之1 及第164 條至第170 條規定之限制，合先敘
    明。
二、上開事實，業據被告乙○○於本院準備程序及審理中坦承在
    卷，而被告於為警所採集之尿液經送驗結果，呈嗎啡、甲基
    安非他命陽性反應，此有臺灣尖端先進生技醫藥股份有限公
    司濫用藥物尿液檢驗報告1 份附卷可稽，並有如事實欄所示
    之物品扣案足資佐證。又扣案之白粉2 包，經交通部民用航
    空局醫務中心鑑驗結果，確含第一級毒品海洛因成份（驗餘
    淨重計0.12公克），有該中心98年2月12日航藥鑑字第09805
    80號毒品鑑定書1 份在卷可佐。從而，被告自白與事實相符
    ，足以採信。查被告前因2 次施用毒品案件，經觀察、勒戒
    後，均認無繼續施用毒品之傾向，分別經臺灣基隆地方法院
    檢察署檢察官以87年度偵字第3462號及88年度偵緝字第372
    號、88年度毒偵字第242 號為不起訴處分確定；復因施用第
    一、二級毒品案件，經本院裁定令入戒治處所施以強制戒治
    ，於90年12月16日期滿執行完畢，嗣於強制戒治執行完畢釋
    放5 年內多次犯施用毒品罪，經法院判處如事實欄一所示有
    期徒刑等情，有臺灣高等法院被告前案紀錄表在卷可稽。被
    告既曾於「五年內再犯」，且經法院判處罪刑確定，竟又再
    次於如事實欄一所示之時間，先後施用第一級、第二級毒品
    ，即非屬毒品危害防制條例第20條第3 項所定「五年後再犯
    」之情形，從而，檢察官依法逕行起訴，於法要無不合。綜
    上，被告施用第一級、第二級毒品之犯行，洵堪認定，應依
    法論科。
三、查海洛因、甲基安非他命分係毒品危害防制條例第2條第2項
    第1款、第2款所定之第一級、第二級毒品，被告施用第一級
    毒品海洛因、第二級毒品甲基安非他命之行為，核係犯毒品
    危害防制條例第10條第1項、第2項之施用第一級、第二級毒
    品罪。被告因施用而持有第一級毒品海洛因及第二級毒品甲
    基安非他命之低度行為，應為施用第一級、第二級毒品之高
    度行為所吸收，不另論罪。被告所犯上開2 罪，犯意各別，
    行為不同，應予分論併罰。又被告前曾受如事實欄一所示之
    有期徒刑執行完畢，有臺灣高等法院被告前案紀錄表在卷可
    按，其於有期徒刑執行完畢後之5 年內，故意再犯本件有期
    徒刑以上之罪，為累犯，其所犯上開2 罪，均應依法加重其
    刑。爰審酌被告犯罪之動機、曾有施用毒品之前科仍不知戒
    除，惟犯罪後坦承犯行，且所犯之施用毒品犯行乃戕害自己
    身心健康，並未危及他人等一切情狀，分別量處如主文所示
    之刑，併定其應執行之刑。扣案之白色粉末2 包，含第一級
    毒品海洛因成份，此有交通部民用航空局醫務中心98年2 月
    12日航藥鑑字第0980580號毒品鑑定書1份在卷可佐，應併同
    難以完全析離之包裝袋2 只，依毒品危害防制條例第18條第
    1項前段規定宣告沒收銷燬之；扣案之毒品外包裝袋1只，為
    被告所有供施用第一級毒品海洛因所用之物，業據被告於本
    院審理時供述在卷，爰依刑法第38條第1項第2款規定宣告沒
    收。
據上論斷，應依刑事訴訟法第273條之1第1項、第299條第1 項前
段，毒品危害防制條例第10條第1 項、第2 項、第18條第1 項前
段，刑法第11條、第47條第1項、第51條第5款、第38條第1項第
2款，判決如主文。
本案經檢察官甲○○到庭執行職務。
中    華    民    國    98    年    3    月    27     日
                  刑事第二庭法  官  黃梅淑
以上正本證明與原本無異。
如不服本判決應於收受本判決後10日內向本院提出上訴書狀，其
未敘述上訴理由者，並得於提起上訴後10日內向本院補提理由書
狀（均須按他造當事人之人數附繕本。）「切勿逕送上級法院」
中    華    民    國    98    年    3    月    27     日
                            書記官  盧鏡合
附錄論罪法條：
毒品危害防制條例第10條
施用第一級毒品者，處 6 月以上 5 年以下有期徒刑。
施用第二級毒品者，處 3 年以下有期徒刑。


司法院資訊處製作；財團法人民間司法改革基金會備份。
